【裁判字號】    99,交抗,1589
【裁判日期】    990802
【裁判案由】    違反道路交通管理處罰條例
【裁判全文】
臺灣高等法院交通事件裁定            99年度交抗字第1589號
抗  告  人
即受處分人  甲○○
上列抗告人因違反道路交通管理處罰條例案件，不服臺灣臺北地
方法院，中華民國99年6月29日所為裁定（99年度交聲字第680號
），提起抗告，本院裁定如下：
    主  文
抗告駁回。
    理  由
一、抗告意旨略以：舉發單位之說詞，似有不足。且抗告人擁有
    證據，原審未予傳喚說明，亦有未洽。茲有新照片，應再傳
    抗告人以便解釋澄清事實等語。
二、原裁定略以：原處分意旨略以：異議人即受處分人甲○○
    於民國98年11月13日上午10時45分許，駕駛車牌號碼6591-D
    A號自用小貨客車，在臺北市○○路○段34巷31號旁停車，有
    「在顯有妨礙他車通行處所停車」之違規，遂依道路交通管
    理處罰條例第56條第1項第5款規定，裁處異議人罰鍰新臺幣
    （下同）1,200 元等語。異議意旨略以：因工作卸貨所需
    ，附近又無可供停車之空間，不得已短暫停留於工作場所門
    前劃設白線之馬路邊，且儘量靠邊停，此段期間公車及其他
    車輛通行，尚有充裕之空間可行駛，並無妨礙他車通行之虞
    。而當天進出該路段之車輛甚少，尚不足以造成塞車及危險
    之虞等語。經查：有關本件違規事實，業據證人即員警謝
    宗祐證稱：我請車主把車開走，但是對方不配合，後來有公
    車剛好要過，公車上還有民眾說警察怎麼沒有處理，還讓他
    停這麼久，那麼多人再等，但是車主還是不配合，我就依法
    告發，他拒簽拒收，我就照相，後來他才把車開走。我有在
    那裡量二次路寬，那邊有民眾開聯結車，說公車如果硬要過
    ，可能會翻掉。總路寬4.75，公車寬2.35，路邊到這台車是
    2.2，路邊剛好有電線桿寬度0.2米，因為有電線桿在那裡，
    要過去有困難。當時公車還沒有通過，還在那邊等，因為旁
    邊有一個階梯的缺口，所以公車不敢過去，所以我們進一步
    請他開走，他說他要指揮公車過去。公車等了大概10分鐘左
    右，就是這臺車開走，公車才過去等語（原審卷第第31頁反
    面至32頁），且有違規採證照片4 張在卷可佐（原審卷第15
    、16頁），此部份事實，堪予認定。是異議人辯稱該處尚有
    充裕空間，無礙他車通行，且員警未經勸導逕行告發云云，
    與事實不符，不足採信。至於異議人提出現場照片證明其停
    車後道路仍有一定寬度云云，然該照片所示之停放車輛位置
    ，與案發時實際停車位置不同，自難為有利於異議人之認定
    。綜上，異議人於上揭時、地，在顯有妨礙他人通行處所停
    車之違規事實明確，原處分依道路交通管理處罰條例第56條
    第1項第5款及違反道路交通管理事件統一裁罰基準表之規定
    ，裁處罰鍰1,200 元，核無違誤。異議為無理由，應予駁回
    等語。
三、按汽車駕駛人在顯有妨礙其他人、車通行處所停車者，處新
    臺幣600 以上1,200 元以下罰鍰，道路交通管理處罰條例第
    56條第1項第5款定有明文。原審以抗告人違規事實明確，原
    處分依上開規定裁罰，並無違誤，而駁回異議，核無不合。
    抗告意旨謂有新照片乙節，然並未提出，尚難遽採，至於所
    指原審未傳喚說明乙節，按審理交通違規案件，並無必須傳
    喚異議人到庭之強制規定，因此，原審以事證明確，而予裁
    定，難指違法，是此部份所指，尚有誤會。綜上，本件抗告
    ，為無理由，應予駁回。
四、據上論結，應依道路交通案件處理辦法第26條，刑事訴訟法
    第412條，裁定如主文。
中    華    民    國    99    年    8     月    2     日
                  刑事第十八庭審判長法  官  吳鴻章
                                    法  官  汪梅芬
                                    法  官  周政達
以上正本證明與原本無異。
不得再抗告。
                                    書記官  廖純瑜
中    華    民    國    99    年    8     月    2     日

司法院資訊處製作；財團法人民間司法改革基金會備份。
